臺灣臺北地方法院刑事判決　　　　　　　96年度易字第1860號
公　訴　人　臺灣臺北地方法院檢察署檢察官
被　　　告　甲○○
上列被告因傷害案件，經檢察官提起公訴（九十六年度偵字第一
二二四一號），本院判決如下：
    主  文
甲○○傷害人之身體，處罰金新臺幣貳萬元，如易服勞役，以新
臺幣壹仟元折算壹日。
    事  實
一、甲○○與丙○○均係臺北市萬華區西寧市場之攤販，西寧市
    場攤販自治會於民國九十六年五月三日上午十一時十七分許
    ，在臺北市萬華區○○○路四號開會時，二人因故發生口角
    ，甲○○竟基於傷害他人身體之犯意，徒手拉扯毆打丙○○
    ，致丙○○受有右前臂三處抓傷（約十公分、七公分及一公
    分長）等傷害。
二、案經丙○○訴由臺北市政府警察局萬華分局報告臺灣臺北地
    方法院檢察署檢察官偵查起訴。
    理  由
一、訊據被告甲○○矢口否認有何傷害之犯行，辯稱：伊為西寧
    市場攤販自治會之財務，告訴人丙○○為西寧市場攤販自治
    會之總務，當日開會時，告訴人因為自治會組織條例修正問
    題向伊挑釁，伊才與告訴人發生拉扯，伊不知道告訴人所受
    的傷害是否是伊所造成，伊偵查中提出之西寧市場攤販連署
    書有誤繕之情形云云。經查：
  (一)上揭犯罪事實，業據告訴人於警詢、偵查及本院審理中均指
    訴綦詳，並有臺北市立聯合診所中興院區甲種診斷證明書一
    紙（見偵查卷第十三頁）及監視錄影器翻拍照片六十五張（
    見偵查卷三七至一０二頁）存卷可稽。
  (二)被告雖矢口否認有傷害告訴人之犯行，並於偵查中提出西寧
    市場攤販自治會代表於九十六年五月八日書立之連署書一紙
    ，其內容記載：「本市場於中華民國九十六年五月三日星期
    四上午十一點，因洪代表明裕在開會時拍桌叫囂要打架，故
    本人一時衝動向前與他拉扯打架，各代表連署書簽名證明洪
    代表明欲，拍桌叫囂要打架」，並由會長、副會長、監察及
    代表簽名為證，此有該連署書一紙存卷可參（見偵查卷第十
    四頁）。惟被告於本院審理中辯稱當時連署書內容記載錯誤
    云云，並聲請傳喚繕打連署書之證人乙○○於本院審理中結
    證稱：「裡面有錯字是打架的『打』這個字」、「應該是『
    吵』架」，「因為那是在電話中很吵雜，是戊○○打電話給
    我叫我打連署書，他們發生爭執過程，我不在場」、「戊○○講大意然後我寫成文字」、「就是說當天開會起爭執，要
    我寫連署書，就是當天有請警察過去，戊○○與丙○○有吵
    架或打架的情形」等語（見本院九十六年九月十日審理筆錄
    ）。然證人乙○○當時並不在場，且陳述其所繕打之連署書
    中將「吵」架誤繕為「打」架，顯然該連署書及證人乙○○
    之證詞均無法證明事發當時之情形。惟目擊證人即西寧市場
    攤販自治會監察人戊○○於本院審理中結證稱：「五月三日
    開會的時候，發生爭論，我是監察人，我有出聲，我跟是管
    理處派來之管理員說這件事沒有辦法達成協議，請他回去跟
    長官反應，在管理員解釋的時候，我們代表會之代表兼總務
    就是告訴人，有站起來拍桌，挑釁說叫我們財務就是被告要
    打架就到外面，被告就走出去，兩人互相拉扯，當時狀況很
    亂，很多人把他們架開就繼續開會」、「因為我不會打字，
    才打電話叫乙○○寫連署書」、「因為告訴人與被告因為公
    事在爭吵，後來告訴人先拍桌，說要打架先出來，被告就很
    生氣與告訴人出去，當時大家都站起來很亂，我也起來要把
    他們架開，他們兩人肢體是否有接觸我不知道，手有拉來拉
    去我有看到」等語（見本院九十六年九月十日審理筆錄）。
    顯見被告與告訴人於爭執過程中確有拉扯，衡諸告訴人所受
    之傷害均為抓傷，堪信告訴人當日所受之傷害應係被告於拉
    扯告訴人之過程中所致。至證人即西寧市場攤販自治會副會
    長丁○○於本院審理中結證稱：「當時我沒有看到，因為告
    訴人拍桌的時候，把茶水弄翻我正在擦桌子所以沒有看到」
    等語（見本院九十六年九月十日審理筆錄），可知證人丁○○之證詞尚不足以為有利於被告之證據。故被告所辯，應屬
    卸責之詞，不足採信。是本件事證明確，被告犯行洵堪認定
    ，應予依法論科。
二、核被告甲○○所為，係犯刑法第二百七十七條第一項之傷害
    罪。爰審酌被告素行尚佳，主要係因西寧市場攤販自治會議
    案與告訴人發生爭執，並斟酌其犯罪手段、目的、生活狀況
    、智識程度，及告訴人所受均為抓傷，傷勢非重，惟其犯罪
    後否認犯行等一切情狀，量處如主文所示之刑，並諭知易服
    勞役折算標準，以示懲儆。
據上論斷，應依刑事訴訟法第二百九十九條第一項前段、第二百
八十四條之一，刑法第二百七十七條第一項、刑法第四十二條第
三項，刑法施行法第一條之一第一項、第二項前段，判決如主文
。
本案經檢察官陳焜昇到庭執行職務。
中　　華　　民　　國   　96    　年　　9　　月　 27 　日
                  刑事第十三庭法  官
上正本證明與原本無異。
如不服本判決應於送達後十日內向本院提出上訴狀。
                              書記官
中　　華　　民　　國　    96    　年　　9　　月　   　日
附錄本案論罪科刑法條全文：
刑法第二百七十七條
傷害人之身體或健康者，處三年以下有期徒刑、拘役或一千元以
下罰金。
犯前項之罪因而致人於死者，處無期徒刑或七年以上有期徒刑；
致重傷者，處三年以上十年以下有期徒刑。
